【裁判字號】    97,簡抗,51
【裁判日期】    970922
【裁判案由】    給付票款
【裁判全文】
臺灣臺北地方法院民事裁定              97年度簡抗字第51號
抗  告  人  佑遠科技有限公司
法定代理人  乙○○
相  對  人  玉山商業銀行股份有限公司
法定代理人  甲○○
上列當事人間請求給付票款事件，抗告人對於民國97年7月7日本
院臺北簡易庭所為之97年度北簡字第10923號裁定提起抗告，本
院裁定如下：
    主  文
抗告駁回。
抗告費用新臺幣壹仟元由抗告人負擔。
    理  由
一、本件抗告意旨略以：抗告人提起上訴後，於民國97年6月間
    接獲本院裁定補繳裁判費之通知，抗告人多次電洽繳費事宜
    ，然適逢承辦人員請假，其他代理人告知抗告人裁定時會隨
    裁定正本附記繳費單據由抗告人自行繳納，抗告人未見裁定
    信封內有繳費單據，實不知應如何繳納，至承辦人員銷假上
    班始通知抗告人到院洽承辦人領據後繳納，因涉及抗告人權
    益甚鉅，且非因抗告人有不繳納裁判費用之故意，故抗告人
    提起本件抗告，請求廢棄原駁回之裁定。
二、按提起第二審上訴，應依民事訴訟法第77條之16繳納裁判費
    。同法第495條之1第1項準用第 442條、第444條並規定，上
    訴不合程式或有其他不合法之情形而可以補正者，原第一審
    法院應定期間命其補正，如不於期間內補正，應以裁定駁回
    之；抗告不合法者，抗告法院應以裁定駁回之。經查：抗告
    人對原審判決不服提起上訴，因未繳納裁判費，經原法院於
    97年6月4日裁定命其於7 日內補繳，上開裁定因未獲會晤抗
    告人本人亦無受領文書之同居人或受僱人，已均於97年6 月
    10日分別將該文書寄存於抗告人住所之警察機關即臺北縣政
    府警察局土城分局清水派出所、臺北市政府警察局南港分局
    玉成派出所，並均作送達通知書兩份，一份黏貼於應受送達
    人住居所、事務所、營業所或其就業處所門首，一份置於該
    送達處所信箱或其他適當位置，以為送達等情，有原審上開
    裁定與送達回證（附於原審卷內）可證，且抗告人亦自承於
    97年6 月間接獲原審命補繳第二審裁判費之裁定，此有民事
    抗告狀在卷可稽，是原審命抗告人補繳第二審裁判費之裁定
    業經合法送達。又抗告人遲至同年7月7日為止，仍未繳交上
    訴費以資補正上訴程序之不合法，此有本院簡易庭查詢簡答
    表1 份在卷可稽（附於原審卷內），是原第一審法院認抗告
    人未繳裁判費而上訴不合法，裁定駁回其上訴，於法即無不
    合。至於抗告意旨雖稱抗告人多次電洽繳費事宜，然適逢承
    辦人員請假，其他代理人告知抗告人裁定時會隨裁定正本附
    記繳費單據由抗告人自行繳納，抗告人未見裁定信封內有繳
    費單據，實不知應如何繳納裁判費云云，顯不影響抗告人未
    於期間內補正裁判費用之事實，抗告人以此指摘原裁定不當
    ，求予廢棄，自無理由，應予駁回。
三、依民事訴訟法第436條之1第3項、第495條之1第1項、第449
    條第1項、第95條、第78條，裁定如主文。
中    華    民    國    97    年    9     月    22    日
                 民事第三庭   審判長法  官  黃明發
                                    法  官  黃書苑
                                    法  官  周玉琦
以上正本係照原本作成。
本裁定除以適用法規顯有錯誤為理由，並經本院許可外，不得再
抗告。如提起再抗告，應於收受後10日內委任律師為訴訟代理人
向本院提出再抗告狀。並繳納再抗告費新台幣1,000元。
中    華    民    國    97    年    9     月    22    日
                                    書記官  朱俶伶


司法院資訊處製作；財團法人民間司法改革基金會備份。
